HunSpellDictionaries/uk_UA.aff
SFX B сти неться лясти 
SFX B стися неться лястися 
SFX B сти немось лясти 
SFX B стися немось лястися 
SFX B сти немося лясти 
SFX B стися немося лястися 
SFX B сти нетесь лясти 
SFX B стися нетесь лястися 
SFX B сти нетеся лясти 
SFX B стися нетеся лястися 
SFX B сти нуться лясти 
SFX B стися нуться лястися 
SFX B сти всь [ія]сти 
SFX B стися всь [ія]стися 
SFX B сти вся [ія]сти 
SFX B стися вся [ія]стися 
SFX B ести івсь ести 
SFX B естися івсь естися 
SFX B ести івся ести 
SFX B естися івся естися 
SFX B ости ісся ости 
SFX B остися ісся остися 
SFX B сти вшись [ія]сти 
SFX B стися вшись [ія]стися 
SFX B сти тись [еі]сти 
SFX B стися тись [еі]стися 
SFX B сти тися [еі]сти 
SFX B стися тися [еі]стися 
SFX B сти тімось [еі]сти 
SFX B стися тімось [еі]стися 
SFX B сти тімося [еі]сти 
SFX B стися тімося [еі]стися 
SFX B сти тіться [еі]сти 
SFX B стися тіться [еі]стися 
SFX B сти нись лясти 
SFX B стися нись лястися 
SFX B сти нися лясти 
SFX B стися нися лястися 
SFX B сти німось лясти 
SFX B стися німось лястися 
SFX B сти німося лясти 
SFX B стися німося лястися 
SFX B сти ніться лясти 
SFX B стися ніться лястися 
SFX B и імось ости 
SFX B ися імось остися 
SFX B и імося ости 
SFX B ися імося остися 
SFX B и іться ости 
SFX B ися іться остися 
SFX B кти чусь кти 
SFX B ктися чусь ктися 
SFX B кти чуся кти 
SFX B ктися чуся ктися 
SFX B кти чешся кти 
SFX B ктися чешся ктися 
SFX B кти четься кти 
SFX B ктися четься ктися 
SFX B кти чемось кти 
SFX B ктися чемось ктися 
SFX B кти чемося кти 
SFX B ктися чемося ктися 
SFX B кти четесь кти 
SFX B ктися четесь ктися 
SFX B кти четеся кти 
SFX B ктися четеся ктися 
SFX B кти чуться кти 
SFX B ктися чуться ктися 
SFX B екти ікся екти 
SFX B ектися ікся ектися 
SFX B ікти ікся ікти 
SFX B іктися ікся іктися 
SFX B окти ікся окти 
SFX B октися ікся октися 
SFX B вкти вкся вкти 
SFX B вктися вкся вктися 
SFX B екти ікшись екти 
SFX B ектися ікшись ектися 
SFX B ікти ікшись ікти 
SFX B іктися ікшись іктися 
SFX B окти ікшись окти 
SFX B октися ікшись октися 
SFX B вкти вкшись вкти 
SFX B вктися вкшись вктися 
SFX B кти чись кти 
SFX B ктися чись ктися 
SFX B кти чися кти 
SFX B ктися чися ктися 
SFX B кти чімось кти 
SFX B ктися чімось ктися 
SFX B кти чімося кти 
SFX B ктися чімося ктися 
SFX B кти чіться кти 
SFX B ктися чіться ктися 
SFX B гти жусь [еоиія]гти 
SFX B гтися жусь [еоиія]гтися 
SFX B гти жуся [еоиія]гти 
SFX B гтися жуся [еоиія]гтися 
SFX B гти жишся ігти 
SFX B гтися жишся ігтися 
SFX B гти жешся [еоия]гти 
SFX B гтися жешся [еоия]гтися 
SFX B гти житься ігти 
SFX B гтися житься ігтися 
SFX B гти жеться [еоия]гти 
SFX B гтися жеться [еоия]гтися 
SFX B гти жимось ігти 
SFX B гтися жимось ігтися 
SFX B гти жимося ігти 
SFX B гтися жимося ігтися 
SFX B гти жемось [еоия]гти 
SFX B гтися жемось [еоия]гтися 
SFX B гти жемося [еоия]гти 
SFX B гтися жемося [еоия]гтися 
SFX B гти житесь ігти 
SFX B гтися житесь ігтися 
SFX B гти житеся ігти 
SFX B гтися житеся ігтися 
SFX B гти жетесь [еоия]гти 
SFX B гтися жетесь [еоия]гтися 
SFX B гти жетеся [еоия]гти 
SFX B гтися жетеся [еоия]гтися 
SFX B гти жаться ігти 
SFX B гтися жаться ігтися 
SFX B гти жуться [еоия]гти 
SFX B гтися жуться [еоия]гтися 
SFX B егти ігся егти 
SFX B егтися ігся егтися 
SFX B огти ігся огти 
SFX B огтися ігся огтися 
SFX B ягти ігся ягти 
SFX B ягтися ігся ягтися 
SFX B гти гся [иі]гти 
SFX B гтися гся [иі]гтися 
SFX B егти ігшись егти 
SFX B егтися ігшись егтися 
SFX B огти ігшись огти 
SFX B огтися ігшись огтися 
SFX B ягти ігшись ягти 
SFX B ягтися ігшись ягтися 
SFX B гти гшись [иі]гти 
SFX B гтися гшись [иі]гтися 
SFX B гти жся лягти 
SFX B гтися жся лягтися 
SFX B гти жись рягти 
SFX B гтися жись рягтися 
SFX B гти жися рягти 
SFX B гтися жися рягтися 
SFX B гти жись [еоіи]гти 
SFX B гтися жись [еоіи]гтися 
SFX B гти жися [еоіи]гти 
SFX B гтися жися [еоіи]гтися 
SFX B гти жмось лягти 
SFX B гтися жмось лягтися 
SFX B гти жмося лягти 
SFX B гтися жмося лягтися 
SFX B гти жімось рягти 
SFX B гтися жімось рягтися 
SFX B гти жімося рягти 
SFX B гтися жімося рягтися 
SFX B гти жімось [еоіи]гти 
SFX B гтися жімось [еоіи]гтися 
SFX B гти жімося [еоіи]гти 
SFX B гтися жімося [еоіи]гтися 
SFX B гти жтесь лягти 
SFX B гтися жтесь лягтися 
SFX B гти жтеся лягти 
SFX B гтися жтеся лягтися 
SFX B гти жіться рягти 
SFX B гтися жіться рягтися 
SFX B гти жіться [еоіи]гти 
SFX B гтися жіться [еоіи]гтися 
SFX B ерти русь [^дж]ерти 
SFX B ертися русь [^дж]ертися 
SFX B ерти руся [^дж]ерти 
SFX B ертися руся [^дж]ертися 
SFX B ерти решся [^дж]ерти 
SFX B ертися решся [^дж]ертися 
SFX B ерти реться [^дж]ерти 
SFX B ертися реться [^дж]ертися 
SFX B ерти ремось [^дж]ерти 
SFX B ертися ремось [^дж]ертися 
SFX B ерти ремося [^дж]ерти 
SFX B ертися ремося [^дж]ертися 
SFX B ерти ретесь [^дж]ерти 
SFX B ертися ретесь [^дж]ертися 
SFX B ерти ретеся [^дж]ерти 
SFX B ертися ретеся [^дж]ертися 
SFX B ерти руться [^дж]ерти 
SFX B ертися руться [^дж]ертися 
SFX B рти рся рти 
SFX B ртися рся ртися 
SFX B рти ршись рти 
SFX B ртися ршись ртися 
SFX B ерти рись [^дж]ерти 
SFX B ертися рись [^дж]ертися 
SFX B ерти рися [^дж]ерти 
SFX B ертися рися [^дж]ертися 
SFX B ерти рімось [^дж]ерти 
SFX B ертися рімось [^дж]ертися 
SFX B ерти рімося [^дж]ерти 
SFX B ертися рімося [^дж]ертися 
SFX B ерти ріться [^дж]ерти 
SFX B ертися ріться [^дж]ертися 
SFX B рти русь [дж]ерти 
SFX B ртися русь [дж]ертися 
SFX B рти руся [дж]ерти 
SFX B ртися руся [дж]ертися 
SFX B рти решся [дж]ерти 
SFX B ртися решся [дж]ертися 
SFX B рти реться [дж]ерти 
SFX B ртися реться [дж]ертися 
SFX B рти ремось [дж]ерти 
SFX B ртися ремось [дж]ертися 
SFX B рти ремося [дж]ерти 
SFX B ртися ремося [дж]ертися 
SFX B рти ретесь [дж]ерти 
SFX B ртися ретесь [дж]ертися 
SFX B рти ретеся [дж]ерти 
SFX B ртися ретеся [дж]ертися 
SFX B рти руться [дж]ерти 
SFX B ртися руться [дж]ертися 
SFX B ти ись [дж]ерти 
SFX B тися ись [дж]ертися 
SFX B ти ися [дж]ерти 
SFX B тися ися [дж]ертися 
SFX B ти імось [дж]ерти 
SFX B тися імось [дж]ертися 
SFX B ти імося [дж]ерти 
SFX B тися імося [дж]ертися 
SFX B ти іться [дж]ерти 
SFX B тися іться [дж]ертися 
SFX B ти юсь [аі]яти 
SFX B тися юсь [аі]ятися 
SFX B ти юся [аі]яти 
SFX B тися юся [аі]ятися 
SFX B ти єшся [аі]яти 
SFX B тися єшся [аі]ятися 
SFX B ти ється [аі]яти 
SFX B тися ється [аі]ятися 
SFX B ти ємось [аі]яти 
SFX B тися ємось [аі]ятися 
SFX B ти ємося [аі]яти 
SFX B тися ємося [аі]ятися 
SFX B ти єтесь [аі]яти 
SFX B тися єтесь [аі]ятися 
SFX B ти єтеся [аі]яти 
SFX B тися єтеся [аі]ятися 
SFX B ти ються [аі]яти 
SFX B тися ються [аі]ятися 
SFX B ти йсь [аі]яти 
SFX B тися йсь [аі]ятися 
SFX B ти йся [аі]яти 
SFX B тися йся [аі]ятися 
SFX B ти ймось [аі]яти 
SFX B тися ймось [аі]ятися 
SFX B ти ймося [аі]яти 
SFX B тися ймося [аі]ятися 
SFX B ти йтесь [аі]яти 
SFX B тися йтесь [аі]ятися 
SFX B ти йтеся [аі]яти 
SFX B тися йтеся [аі]ятися 
SFX B зяти ізьмусь взяти 
SFX B зятися ізьмусь взятися 
SFX B зяти ізьмуся взяти 
SFX B зятися ізьмуся взятися 
SFX B зяти ізьмешся взяти 
SFX B зятися ізьмешся взятися 
SFX B зяти ізьметься взяти 
SFX B зятися ізьметься взятися 
SFX B зяти ізьмемось взяти 
SFX B зятися ізьмемось взятися 
SFX B зяти ізьмемося взяти 
SFX B зятися ізьмемося взятися 
SFX B зяти ізьметесь взяти 
SFX B зятися ізьметесь взятися 
SFX B зяти ізьметеся взяти 
SFX B зятися ізьметеся взятися 
SFX B зяти ізьмуться взяти 
SFX B зятися ізьмуться взятися 
SFX B зяти ізьмись взяти 
SFX B зятися ізьмись взятися 
SFX B зяти ізьмися взяти 
SFX B зятися ізьмися взятися 
SFX B зяти ізьмімось взяти 
SFX B зятися ізьмімось взятися 
SFX B зяти ізьмімося взяти 
SFX B зятися ізьмімося взятися 
SFX B зяти ізьміться взяти 
SFX B зятися ізьміться взятися 
SFX B няти мусь йняти 
SFX B нятися мусь йнятися 
SFX B няти муся йняти 
SFX B нятися муся йнятися 
SFX B няти мешся йняти 
SFX B нятися мешся йнятися 
SFX B няти меться йняти 
SFX B нятися меться йнятися 
SFX B няти мемось йняти 
SFX B нятися мемось йнятися 
SFX B няти мемося йняти 
